【裁判字號】    99,上訴,926
【裁判日期】    990520
【裁判案由】    妨害性自主等
【裁判全文】
臺灣高等法院刑事判決                 99年度上訴字第926號
上  訴  人  臺灣臺北地方法院檢察署檢察官
上  訴  人
即  被  告  乙○○
指定辯護人  本院公設辯護人  王永炫
上列上訴人等因被告妨害性自主等案件，不服臺灣臺北地方法院
98 年度訴字第1060號，中華民國98年11月3日第一審判決（起訴
案號：臺灣臺北地方法院檢察署97年度偵字第25175號），提起
上訴，本院判決如下：
    主  文
上訴駁回。
    事  實                                                                
一、乙○○前於民國97年間因公共危險案件，經臺灣臺北地方法
    院以97年度店交簡字第196號判處有期徒刑5月確定，並於97
    年5月20日易科罰金執行完畢。緣乙○○以駕駛計程車為業
    ，於民國96年12月間某日駕駛車牌號碼H3-200計程車搭載甲
    ○（即起訴書所載代號00000000之成年女子，下稱甲○，真
    實姓名年籍詳卷），兩人因此結識，數日後甲○主動打電話
    邀約，乙○○遂與甲○於96年12月31日第一次相約在臺北縣
    永和市愛摩兒汽車旅館房間碰面，乙○○先拍攝甲○僅身著
    內衣褲之照片後，兩人發生性關係，又於97年農曆年後2、3
    月間某日，乙○○、甲○相約在臺北縣新店市彩色汽車旅館
    房間內，乙○○先拍攝甲○裸照後，兩人發生性關係。嗣乙
    ○○因無力負擔上開公共危險案件有期徒刑易科罰金款項，
    乃向甲○借得新臺幣（下同）18萬元繳納上開罰金，乙○○
    於97年5月20日繳納上開罰金後，又向甲○借錢，遭甲○以
    欠款18萬元未還為由而拒絕，詎乙○○猶不知悔改，竟於97
    年5月20日後某日（原審誤載為97年4月間某日）萌生意圖為
    自己不法所有之恐嚇犯意，向甲○恫嚇稱：「若不同意借款
    ，即上網公布先前所拍攝之甲○裸照。」等語，致甲○心生
    畏懼，因而接續借款供乙○○花用，迄至97年11月5日止，
    累積先後交付共計30萬元。嗣甲○無法繼續支付乙○○索需
    無度之借款，乃向友人賴○○訴苦，經賴○○協助報警，始
    查悉上情。
二、案經甲○訴由臺北市政府警察局中正第二分局報告臺灣臺北
    地方法院檢察署檢察官偵查起訴。
    理  由
甲、程序方面：
    查本院認定事實所引用之下列證據資料（包含供述證據、文
    書證據等），並無證據證明係公務員違背法定程序所取得。
    又被告、辯護人及檢察官於原審及本院審判時對本院所提示
    之被告以外之人審判外之供述，包括供述證據、文書證據等
    證據，就證據能力均未表示爭執，且迄言詞辯論終結前並未
    聲明異議，亦無顯有不可信之情況與不得作為證據之情形，
    本院審酌上開證據資料製作時之情況，尚無違法不當及證明
    力明顯過低之瑕疵，認為以之作為證據應屬適當，是依刑事
    訴訟法第159條至第159條之5規定，本院所引用供述證據及
    文書證據等，如下揭所示均有證據能力，合先敘明。
乙、實體方面： 
壹、有罪部分
一、訊據被告乙○○固坦承伊於97年5月20日繳納上開公共危險
    案件易科罰金之18萬元後，以如不同意借款，即上網公布先
    前所拍攝之甲○裸照為由，要求甲○而接續借款予伊，迄97
    年11月5日止，累積先後交付共計30萬元等情不諱，惟矢口
    否認有何恐嚇取財犯行，辯稱：「伊確實對甲○說過，如果
    她不借伊錢，就要上網公布之前伊幫甲○拍的裸照，之後甲
    ○就借錢給伊，共計約30萬元，實際上伊拍的甲○裸照，在
    拍完後2、3天就洗掉了，伊沒有恐嚇甲○的意思。」云云。
    然查：上揭事實，業據證人即被害人甲○於偵查及原審審理
    時結證屬實（見臺灣臺北地方法院檢察署97年度偵字第2517
    5號編號B，以下簡稱前開偵卷B卷，第39頁；前開偵卷A卷第
    24頁背面至25頁、第26頁背面至29頁），質之被告亦不否認
    係以上網公布先前所拍攝之甲○裸照為由，要求甲○交付款
    項共計30萬元，依一般社會常態，不論男女，如個人裸照遭
    人在網路上公布，確會使人萌生羞赧、畏怖之心，何況被害
    人甲○係領有身心障礙手冊之輕度智障之人，遇事處理能力
    較一般人弱，甲○聞言確因此生恐懼之心而驚惶失措，無奈
    之下始陸續借款達30萬元予被告，是被告辯稱其無恐嚇之意
    云云，要屬事後卸責之詞，不足採信。本件事證明確，被告
    確有以上網公開裸照方式恐嚇取財之犯行，洵堪認定。
二、核被告所為，係犯刑法第346條第1項恐嚇取財罪。被告上開
    恐嚇取財犯行密切接近之時、地實施，侵害同一法益，各行
    為之獨立性極為薄弱，依一般社會健全觀念，難以強行分開
    ，在刑法評價上，以視為數個舉動之接續施行，合為包括之
    一行為予以評價，較為合理，應屬接續犯，而為包括之一罪
    。又被告因無力繳納上開公共危險案件有期徒刑易科罰金之
    罰金18萬元，乃向告訴人甲○商借18萬元繳納上開罰金，並
    於97年5月20日繳納上開罰金後，又向甲○借錢，遭甲○以
    之前借款未還而拒絕，始萌生意圖為自己不法所有之恐嚇故
    意，以上網公布先前所拍攝之甲○裸照為恐嚇手段，致甲○
    心生畏懼並因而接續借計30萬元款予被告，被告顯然萌生恐
    嚇犯意之時間顯在97年5月20日繳納上開公共危險案件有期
    徒刑易科罰金之18萬元罰金之後，原審判決事實欄誤載為97
    年4月間某日，本院逕予更正，附此說明。被告有如事實所
    示之犯罪科刑及執行情形，有卷附之臺灣高等法院被告前案
    紀錄表可稽，其於上開有期徒刑執行完畢後5年內，再故意
    犯本件有期徒刑以上之罪，為累犯，應依刑法第47條第1項
    規定，加重其刑。
三、原審同上認定，援引刑法第346條第1項、第47條第1項，刑
    法施行法第1條之1等規定，並審酌被告素行，所為恐嚇取財
    犯行，致使被害人甲○因此心生畏懼，影響社會善良風氣，
    兼衡其犯罪動機、目的、手段、職業計程車司機、高中畢業
    、經濟狀況貧寒、對被害人所生損害，及犯後尚能坦承犯罪
    ，態度良好，且表示願意歸還取得財物，惟因目前經濟能力
    不佳，致未達成和解，迄判決時尚未歸還取得之財物等一切
    情狀，量處有期徒刑10月，核其認事用法尚無不當。被告上
    訴意旨認原審量刑過重云云，並於本院99年5月6日言詞辯論
    時當庭返還1萬5千元，且承諾之後願每月返還1萬元；惟按
    關於刑之量定，係實體法上賦予法院得為自由裁量之事項，
    倘其量刑已以行為人之行為罪責為基礎，並斟酌刑法第57條
    各款所列情狀，在法定刑度內，酌量科刑，如無偏執一端，
    致明顯失出失入情形，上級審法院即不得單就量刑部分遽指
    為不當或違法；查原審已就量刑事由妥為斟酌並敘明，本院
    審酌被告雖經濟狀況不佳，惟被害人甲○係領有身心障礙手
    冊之輕度智障之人，被告利用甲○處事能力較一般人弱，見
    其可欺，而以公布甲○裸照為手段恐嚇甲○，致甲○心生畏
    懼，接續交付款項達30萬元，被告雖於本院言詞辯論時當庭
    提出1萬5千元，由社工員轉交被害人甲○，並承諾之後願每
    月返還1萬元，然原審量刑10月，已屬恐嚇取財罪之法定刑
    度「6月以上5年以下有期徒刑，得併科銀元1千元以下罰金
    」較輕之刑，應為妥適之刑度，被告以原審量刑過重提起上
    訴，為無理由，應予駁回。
貳、無罪部分：
一、被訴加重強制性交罪部分：
  (一)公訴意旨另以：被告乙○○因於96年12月間駕駛計程車搭載
    告訴人甲○，而與其結識，兩人為朋友關係，被告並主動留
    下自己電話給甲○，後亦主動打電話約甲○見面。詎被告明
    知甲○有輕度智能障礙，並領有殘障手冊，竟於96年12月31
    日晚上6時30分許，以約甲○出遊為由，將甲○載往台北縣
    永和市愛摩兒汽車旅館，在旅館內違反甲○意願強為性行為
    。其後乙○○又多次以自己持有與甲○之性愛照片，威脅甲
    ○需繼續與之發生性行為，否則將把照片公開，致甲○心生
    畏懼，而任乙○○載往台北縣、市內之不同旅館等處，違反
    甲○意願下，強為性行為，因認被告涉犯刑法第222條第1項
    第3款之加重強制性交罪嫌。
  (二)按犯罪事實應依證據認定之，無證據不得認定其犯罪事實；
    又不能證明被告犯罪者，應諭知無罪之判決，刑事訴訟法第
    154條第2項、第301條第1項分別定有明文。次按認定被告有
    罪之事實，應憑證據，如未能發現相當之證據，或證據不足
    以證明，自不能以推測或擬制之方法，以為裁判之基礎；且
    認定事實所憑之證據，其為訴訟上之證明，須達於通常一般
    人均不致有懷疑，而得確信其為事實之程度者，始得據為有
    罪之認定，倘其證明尚未達到此一程度而有合理之懷疑存在
    時，尚難為有罪之認定基礎；另苟積極證據不足以為不利於
    被告事實之認定，即應為有利於被告之認定，更不必有何有
    利之證據（最高法院30年上字第816號、40年臺上字第86號
    、76年臺上字第4986號判例意旨參照）。又刑事訴訟法第16
    1條第1項規定：檢察官就被告犯罪事實，應負舉證責任，並
    指出證明之方法。因此，檢察官對於起訴之犯罪事實，應負
    提出證據及說服之實質舉證責任。倘其所提出之證據，不足
    為被告有罪之積極證明，或其指出證明之方法，無從說服法
    院以形成被告有罪之心證，基於無罪推定之原則，自應為被
    告無罪判決之諭知（最高法院92年臺上字第128號判例意旨
    參照）。再按被害人之為證人，與通常一般第三人之為證人
    不同。被害人就被害經過所為之陳述，其目的在於使被告受
    刑事訴追處罰，與被告處於絕對相反之立場，其陳述或不免
    渲染、誇大。是被害人縱立於證人地位具結而為指證、陳述
    ，其供述證據之證明力仍較與被告無利害關係之一般證人之
    陳述為薄弱。從而，被害人就被害經過之陳述，除須無瑕疵
    可指，且須就其他方面調查又與事實相符，亦即仍應調查其
    他補強證據以擔保其指證、陳述確有相當之真實性，而為通
    常一般人均不致有所懷疑者，始得採為論罪科刑之依據，非
    謂被害人已踐行人證之調查程序，即得棄置其他補強證據不
    論，逕以其指證、陳述作為有罪判決之唯一證據（最高法院
    95年度台上字第6017號判決意旨可資參照）。
  (三)公訴人認被告涉犯刑法第222條第1項第3款之加重強制性交
    罪，係以被告乙○○之自白、證人即被害人甲○於偵查中之
    指證及內政部警政署刑事警察局測謊鑑定書1份等為其主要
    論據。訊據被告於警詢、偵訊及本院準備程序、審訊時均坦
    承有與甲○發生性行為，亦有對甲○拍裸照，惟堅詞否認有
    何上開加重強制性交罪嫌，辯稱：「伊與甲○是男女朋友關
    係，伊是經過甲○同意下始與甲○發生性行為，伊並無使用
    任何強暴脅迫手段。」等語。經查：
  1.被告確於前揭時地多次與被害人甲○發生性行為，業經被告
    於警詢、偵訊及原審、本院準備程序、審訊時均坦承不諱（
    見前開偵卷B卷第5頁背面至7頁、44至45頁、前開偵卷A卷第
    13、20頁及原審、本院筆錄），復經證人即被害人甲○於原
    審審理時具結證述明確（見前開偵卷A卷第25頁），自屬事
    實，合先敘明。
  2.告訴人甲○於警詢、偵查及原審審訊時固指述被告於前揭時
    地違反其意願對其強制性交云云。惟本院細繹告訴人即甲○
    於警詢、偵查及原審審訊中如下所述以觀，其於97年11月10
    日於警詢時供稱：「乙○○第1次大約在97年1月中旬，約伊
    在景美的河濱公園先見面，然後載伊到景美河濱公園附近的
    空位停車格，說要按摩伊的腿，之後就摸伊的胸部及屁股，
    之後他就載我回家，之後，被告大約在週休二日不用上班的
    時間，都會打電話約伊，要伊在台北市○○區○○街內等他
    ，然後載伊到木柵的某個停車場，時間地點伊已不記得，摸
    我下體，伊有把他的手推開，但是他摸完之後就脫伊的褲子
    脫一半，然後就直接以他的性器官插入伊的性器官對我性侵
    害，持續了幾分鐘後，他就載伊回家，沒有去別的地方；從
    去年96年12月到現在平均每1、2個禮拜他就會對伊性侵，每
    次伊都不想要，但是他都會跟伊吵。」等語（見前開偵卷B
    卷第8頁背面至9頁）；復於97年11月11日於警詢時供述：「
    被告第一次與伊發生性行為係於97年1月1日18時30分，他開
    車載我到台北縣永和市○○路愛摩兒旅館休息，剛開始伊跟
    被告一進入汽車旅館後，他就先到浴室洗澡，出來後我們2
    人躺在床上，他用手撫摸我的身體，之後，他就用性器官插
    入我的性器官，剛開始伊用手拍他的手拒絕他，但是後來伊
    被他半推半就，即配合他完成性行為。」等語（見前開偵卷
    B卷第11頁背面）；另於97年12月8日於偵訊具結證述：「96
    年12月31日晚上，他約伊六點半到伊公司敦化南路的公司載
    伊，伊跟被告約好去永和愛摩兒汽車旅館，當天到旅館之後
    ，他先去洗澡，再叫伊去洗，伊洗好後，他叫伊去床上，但
    伊有跟他說伊不要發生性行為，後來他就過來摸伊下體、胸
    部，伊沒有拒絕，但伊沒有摸他，後來他就要跟伊發生性行
    為，伊有推他，也有說不要，但他沒有停下來，後來伊就配
    合他完成性行為，之後伊跟他說伊要跟朋友去唱卡拉OK，他
    就送伊到景美夜市附近找朋友。後來持續有約會，大約一、
    二週一次，有時去景美的快樂旅社、木柵老泉里的山上路邊
    及新店的彩色旅館，伊跟被告去旅社都有發生性關係，在山
    上路邊也有在車上發生性關係，有時是伊願意，有時伊不願
    意。」等語（見前開偵卷B卷第38至39頁）；又於98年10月
    20日於原審審理時具結證述：「（問：他跟你兇的時候，為
    何你不能自己離開？）忘記了，（問：你說他要跟你做性行
    為的時候，有時候會兇你，兇你的時候，被告會跟你說什麼
    話？）我想一下，我還是想不起來，（問：你跟乙○○出去
    玩的時候，或是坐他車子的時候，最後一定都會發生性行為
    嗎？）對。（問：每次跟他出去，你就知道一定會跟他發生
    性行為嗎？）忘記了。（問：這個台北縣永和市愛摩兒汽車
    旅館，這個地點是不是你選的？）忘記了，（問：當天到台
    北縣永和市愛摩兒汽車旅館，你有無與被告發生性行為？）
    有，（問：被告有無用強制力脅迫強迫你發生性行為？）忘
    記了，（問：當天你與被告發生性行為之後，你還有無到別
    的地方去嗎？）忘記了，「（問：第一次發生性行為後，你
    是不是約每隔一個星期就與被告發生性行為？）伊忘記了，
    （問：你和被告去旅館或者是旅社，完畢之後，被告是否有
    帶你去吃東西？）有。」等語（見前開偵卷A卷第24至25頁
    、第29頁背面）。綜合告訴人以上證述情節互核以觀，告訴
    人甲○先於警詢及偵訊指述其遭被告性侵，卻就其與被告第
    一次性交的時間及之後兩人相約性交的頻率、被告是否違反
    其意願、其是否曾反抗、完事後被告係送甲○回家抑或有其
    他社交活動等節，前後供述不一，告訴人甲○嗣於原審審理
    時對於前開性交的時間、性交後兩人有無到別的地方去，被
    害人為何未立即報案，相約性交的頻率等節，又語多保留，
    多回答無記憶，故告訴人甲○是否確如其於警詢及偵訊指述
    係遭被告性侵乙節，已有可疑。況被告與告訴人甲○第1次
    約會並發生性關係後，如甲○不願與被告發生性關係，何以
    並未報案，又多次赴被告之邀約，前往台北縣、市內之不同
    旅館等地再發生數次性行為？顯與常情有違。自難僅憑告訴
    人甲○於警詢、偵訊時尚有瑕疵之指訴，即遽認被告有以強
    暴、脅迫之違反甲○意願方式而與甲○為性交行為。
  3.又被告一再供稱伊與告訴人甲○為男女朋友，伊係經告訴人
    甲○同意下與之發生性關係等語乙節，雖經告訴人甲○否認
    ，並於97年11月10日於警詢時指稱：「伊不是出於自願，伊
    與被告發生性行為後，很煩很難過，不願意，而且被告說有
    伊做愛的照片跟裸照，言語上威脅伊，如果伊不配合就要拿
    去公開。」等語（見前開偵卷B卷第9頁），然依告訴人甲○
    於偵查及原審審理時均證述其多次與被告發生性行為，被告
    曾為其拍攝裸照，且其與被告發生第一次性行為之後，被告
    每天都到公司接伊下班，伊都沒有付車資，被告偶爾還會帶
    晚餐給伊吃、買濱崎步CD給伊、帶伊去吃東西買東西等情明
    確。是告訴人甲○若係遭被告以公布裸照要脅並予以性侵，
    其遇被告邀約理當拒絕，豈有於上開期間內，持續由被告無
    償前往上班地點接甲○下班，並接受被告之禮物之理？故被
    告辯稱伊與告訴人甲○係男女朋友，兩人交往期間甲○自願
    與伊發生性關係等語，核與常情相符，應堪採信。
  4.又被告與被害人甲○第一次發生性行為係於96年12月31日，
    迄至於97年11月10日，被害人甲○始報警之情節以觀（有臺
    北市政府警察局中正二局思源街派出所受理刑事案件報案三
    聯單、受理各類案件紀錄表在卷可稽，見前開偵卷B卷第31
    至32頁），其指述上開犯行與舉發犯行時間相距已近一年，
    衡諸一般人遭受他人性侵害後，內心會產生極大憤懣不平，
    並因而立即訴請犯罪偵查機關偵查，始為人情之常，告訴人
    於事發後許久始報案，與常情有違。況被害人甲○於97年12
    月8日偵訊時具結證述：「伊之所以提出告訴是因為伊把這
    件事告訴伊公司合作的快遞員，因為伊已經借給被告3、40
    萬元，被告都沒有還，伊如果不給，他還威脅伊的媽媽，伊
    受不了才說出來，快遞員叫伊報警，伊才報警。」等語，可
    見本件起因係被告向告訴人甲○借錢，甲○不堪其擾始報案
    ，實難認甲○係遭被告強暴、脅迫或其他違背其意願之情況
    下，與被告發生性關係。
  5.另公訴人聲請傳喚證人賴○○，惟證人賴○○雖協助被害人
    甲○報案，惟非目擊證人，且係傳聞自被害人，其就聽聞自
    被害人甲○陳述所為證言並無證據能力，自無傳喚之必要，
    附此敘明。
  6.綜上所述，告訴人甲○之指訴及上開證詞既有前述瑕疵，自
    難以其片面之指訴，遽認被告涉犯上開加重強制性交罪之行
    為。本院就檢察官起訴所舉證之證據，尚有合理懷疑存在，
    亦未達於足以證明確信被告有罪之程度。此外，復查無何積
    極證據足資證明被告涉有起訴意旨所指上開加重強制性交犯
    行，自屬不能證明被告犯罪，揆諸前揭規定及說明，應為被
    告無罪之諭知。
二、被訴強制猥褻罪部分：    
  (一)公訴意旨另以：被告於97年1月中旬某日再以出遊為由，經
    告訴人甲○同意後，將甲○載至景美河濱公園後，違反甲○
    之意願，強行撫摸甲○胸部、大腿內側等私密處，嗣因甲○
    強烈表達拒絕之意，始罷手，因認被告涉犯刑法第224條之
    強制猥褻罪嫌。
  (二)公訴人認被告涉犯刑法第222條第1項第3款之加重強制性交
    罪，無非係以被告乙○○之自白、證人即被害人甲○於偵查
    中之指證等為其主要論據。訊據被告於偵訊、原審及本院審
    理時均坦承有撫摸甲○胸部、大腿等處之行為，惟堅詞否認
    有何上開強制猥褻罪嫌，辯稱：「伊是經過甲○同意才摸甲
    ○的大腿、胸部等處，伊並無使用任何強暴脅迫手段。」等
    語。經查：告訴人甲○於97年11月10日警詢時指述：「乙○
    ○大約在97年1月中旬，約伊在景美的河濱公園見面，然後
    載伊到景美河濱公園附近的空位停車格，說要按摩伊的腿，
    之後就摸伊的胸部及屁股。」等語（見前開偵卷B卷第8頁背
    面)；又於97年12月8日於偵查中結證稱：「97年1月中，被
    告又打電話約伊出去，伊有跟被告出去，到伊家附近的河濱
    公園停車場，伊跟被告在車上聊天，被告有摸伊大腿內側，
    但沒有發生性關係，被告先說要幫伊按摩，但後來摸到大腿
    內側伊就不高興，伊就打被告的背，把被告的手推開，伊忘
    記被告後來有無繼續摸。」等語（見前開偵卷B卷第39頁）
    。按女性胸部、臀部、大腿內側為女性之私密處，多以衣著
    覆蓋遮隱，如被告未經被害人甲○同意而任意碰觸撫摸，足
    以引起被害人甲○嫌惡，被害人甲○理當阻止，並疏遠被告
    ，而告訴人並未如此，反遲至事發時即97年1月中旬某日迄
    97年11月10日經過近10個月始報案，有臺北市政府警察局中
    正二局思源街派出所受理刑事案件報案三聯單、受理各類案
    件紀錄表在卷可稽（見前開偵卷B卷第31至32頁），其間仍
    自願與被告發生性關係並多次出遊，任被告接其下班，共進
    晚餐（見理由欄第貳、一項所述），如被害人甲○不願被告
    撫摸其身體私密部位，何以仍願與被告約會共處？可見被害
    人甲○指述被告強制猥褻云云，有違常情，實有可疑，並不
    足採，被告所辯與事實相符，應非虛妄，尚堪可信，公訴人
    所提出之證據並無法證明被告有何強制猥褻犯行，而本件除
    被害人甲○之指述、證述外，並無其他明確之證據，足認被
    告確有前揭強制猥褻犯行；況被害人甲○上開證述前後不一
    致，其指述又有前揭所載之與常情悖離之處，理由均詳如前
    述，自不得僅憑被害人甲○單一及有瑕疵之證述與指述，即
    遽認被告有上開強制猥褻行為。此外，復查無其他積極證據
    ，足資證明被告涉有公訴意旨所指上開犯行，揆諸上揭規定
    及說明，自應為被告無罪判決之諭知。
三、原審同此理由，就此部分認定不能證明被告有加重強制性交
    、強制猥褻之犯行，而諭知被告無罪，於法並無不當。檢察
    官上訴意旨略以：被告藉公布告訴人甲○裸照為手段，強迫
    甲○與之性交，且未傳喚證人賴國保，有應調查之證據未予
    調查之違法情事，指摘原判決不當。然如上述，原審已詳敘
    其證據方法與待證事實之關係，及何以認定被告未藉公布告
    訴人甲○裸照為手段強迫甲○與之性交，並說明未傳喚證人
    賴國保之理由，而本院對於卷內訴訟資料，復已逐一剖析，
    參互審酌，仍無從獲得被告有加重強制性交或強制猥褻犯行
    之有罪心證，既不能證明被告涉有前揭二犯行，自難率以該
    罪相繩，檢察官猶執前詞上訴，尚難採信，是認檢察官之上
    訴為無理由，應予駁回。
據上論斷，應依刑事訴訟法第368條，判決如主文。
本案經檢察官周志榮到庭執行職務。
中    華    民    國    99    年    5     月    20    日
                  刑事第十七庭  審判長法  官  王聰明
                                      法  官  陳憲裕
                                      法  官  黃雅芬
以上正本證明與原本無異。
恐嚇取財部分不得上訴。
加重強制性交、強制猥褻部分，如不服本判決，應於收受送達後
10日內向本院提出上訴書狀，其未敘述上訴之理由者並得於提起
上訴後10日內向本院補提理由書（均須按他造當事人之人數附繕
本）「切勿逕送上級法院」。
                                      書記官  鄭雅云                                    
中    華    民    國    99    年    5     月    20    日
附錄：本案論罪科刑法條全文
刑法第346條(恐嚇取財罪)
意圖為自己或第三人不法之所有，以恐嚇使人將本人或第三人之
物交付者，處6月以上5 年以下有期徒刑，得併科1千元以下罰金
。
以前項方法得財產上不法之利益，或使第三人得之者，亦同。
前二項之未遂犯罰之。

司法院資訊處製作；財團法人民間司法改革基金會備份。
